最高法院刑事判決　　　　　　　　　　　　　　　　八十六年度台非字第一三七號
　　上訴人　最高法院檢察署檢察總長
　　被　告　甲○○　男
右上訴人因被告竊佔案件，對於台灣高等法院台中分院中華民國八十三年六月二十九
日第二審確定判決（八十三年度上易字第一四九四號，起訴案號：台灣台中地方法院
檢察署八十二年度偵字第二○○○六號），認為違法，提起非常上訴，本院判決如左
：
    主  文
原判決關於違背法令部分撤銷。
    理  由
非常上訴理由稱：「按前曾受有期徒刑以上刑之宣告確定者，即不合於緩刑條件；刑
法第七十四條可供參照。又所謂受有期徒刑以上刑之宣告者，衹須受刑之宣告確定為
已足，於是否執行在所不問，因而前受有期徒刑之宣告，雖經同時諭知緩刑，苟無同
法第七十六條失其刑之宣告效力情形，仍不得於後案宣告緩刑；最高法院二十五年非
字第三一三號及五十四年台非字第一四八號著有判例。本件被告前於八十一年五、六
月間，因竊佔罪，經台灣台中地方法院於八十三年四月十三日判處有期徒刑五月，緩
刑三年，於八十三年五月二十四日確定在案。有台灣台中地方法院八十三年度易字第
一七○號判決附卷可稽。乃原判決以被告另於七十七年底及七十八年底犯竊佔罪，於
八十三年六月二十九日判處被告有期徒刑五月，減為有期徒刑二月又十五日時，竟予
諭知緩刑三年。依上開說明其諭知緩刑自有適用法則不當之違背法令。案經確定，爰
依刑事訴訟法第四百四十一條、第四百四十三條提起非常上訴，以資糾正。」
本院按依刑法第七十四條規定得宣告緩刑者，以未曾受有期徒刑以上刑之宣告，或前
受有期徒刑以上刑之宣告，執行完畢或赦免後五年內，未曾受有期徒刑以上刑之宣告
為條件。是凡在判決前已經受有期徒刑以上刑之宣告確定者，即不合於緩刑要件，至
於前之宣告刑已否執行，以及被告犯罪時間之或前或後，均在所不問。因而前案已受
有期徒刑之宣告，雖其犯罪時間在後，且經諭知緩刑，苟無同法第七十六條失其刑之
宣告效力之情形，仍不得於後案宣告緩刑。本件被告於民國七十七年底及八十一年五
、六月間，先後犯竊佔二罪，經台灣台中地方法院於八十三年四月十三日以八十三年
度易字第一七○號刑事判決，各判處有期徒刑五月，應執行有期徒刑八月，緩刑三年
在案，其中第二次之竊佔罪部分（下稱前案）所宣告之有期徒刑五月，緩刑三年，已
於八十三年五月二十四日先告確定，有上開刑事案卷可稽。則被告所犯第一次之竊佔
罪部分（即本件），經檢察官提起上訴，原審於八十三年六月二十九日判決時，因被
告前案已受有期徒刑之宣告確定，本件依法即不得再宣告緩刑，乃原判決判處被告有
期徒刑五月，減為有期徒刑二月又十五日，竟同時諭知緩刑三年，其所為緩刑之宣告
部分，顯有適用法則不當之違背法令。案經確定，非常上訴意旨執以指摘，為有理由
。惟原判決尚非不利於被告，應由本院僅將原判決宣告緩刑違背法令部分撤銷，以資
糾正。
據上論結，應依刑事訴訟法第四百四十七條第一項第一款前段，判決如主文。
中      華      民      國    八十六    年      五      月      八      日
                              最高法院刑事第六庭
                                  審判長法官  黃  劍  青
                                        法官  劉  敬  一
                                        法官  林  增  福
                                        法官  林  文  豐
                                        法官  邵  燕  玲
      右正本證明與原本無異
                                              書  記  官
中      華      民      國    八十六    年      五      月     十五     日
                                                                      Ｚ
